臺灣高等法院臺南分院民事裁定
110年度抗字第62號
抗  告  人  柳家燊  

相  對  人  馬鈺瑩  
            馬威鎮  
上列當事人因請求返還借款事件，對於中華民國110年3月12日臺
灣雲林地方法院所為裁定（109年度訴字第478號），提起抗告，
本院裁定如下： 
    主  文
抗告駁回。
抗告訴訟費用新臺幣壹仟元由抗告人負擔。
    理  由
一、按因財產權訴訟向第二審法院上訴者，應依民事訴訟法第77
    條之16第1項之規定繳納裁判費，此為必備之程式；又上訴
    不合程式或有其他不合法之情形而可以補正者，原第一審法
    院應定期間命其補正，如不於期間內補正，應以裁定駁回之
    ；同法第442條第2項亦定有明文。故上訴人提起第二審上訴
    ，如未繳納裁判費，原第一審法院應定期間先命補正，逾期
    仍未補正者，應以裁定駁回。
二、查，本件抗告人與相對人間因請求返還借款事件，抗告人不
    服第一審判決，提起上訴，未據繳納裁判費，經原法院於民
    國（下同）110年2月3日裁定(下稱系爭補費裁定)，命抗告
    人於系爭補費裁定送達後5日內，補繳第二審裁判費新臺幣
    （下同）2萬9,418元（見原法院卷第333頁），系爭補費裁
    定於110年2月8日送達抗告人，有該院送達證書在卷可稽（
    見原法院卷第339頁)。抗告人雖稱其於110年2月8日收受系
    爭補費裁定，因適逢農曆春節前夕，時值公司大掃除，系爭
    補費裁定通知函不慎遺失，以致無法繳納，請求准予抗告人
    補繳云云，惟查抗告人主張之前揭裁定送達後不慎遺失，乃
    可歸責於己之事由，並非正當理由；系爭補費裁定既依法送
    達而生效，雖適逢今年自2月10日起至同月16日止為農曆春
    節期間，抗告人仍未在原法院駁回裁定之前，即時補繳裁判
    費；抗告人逾期未補繳前揭裁判費，亦有原法院收狀資料查
    詢清單二紙附卷可憑（見原法院卷第355、357頁），揆諸前
    揭說明，是抗告人之上訴顯非合法。則原裁定於110年3月12
    日以系爭補費裁定已合法送達抗告人，抗告人未遵期繳納第
    二審裁判費為由，駁回抗告人之上訴，洵屬有據。抗告意旨
    指摘原裁定不當，聲明廢棄，為無理由，應予駁回。
三、據上論結，本件抗告為無理由，爰裁定如主文。
中　　華　　民　　國　　110 　年　　4 　　月　　6 　　日
                  民事第三庭    審判長法  官  張世展

                                      法  官  黃佩韻  

                                      法  官  莊俊華
上為正本係照原本作成。
本裁定除以適用法規顯有錯誤為理由外，不得再抗告。如提再抗
告，應於收受送達後十日內向本院提出再抗告狀（須附繕本），
並繳納再抗告費新台幣一千元。
提起再抗告應委任律師或具有律師資格之人之委任狀；委任有律
師資格者，另應附具律師資格證書及釋明委任人與受任人有民事
訴訟法第466條之1第1項但書或第2項所定關係之釋明文書影本。
中　　華　　民　　國　　110 　年　　4 　　月　　6 　　日

                                      書記官  劉素玲
【附註】
民事訴訟法第495條之1第2項準用同法第466條之1第1、2項規定
：
⑴對於第二審判決上訴，上訴人應委任律師為訴訟代理人。但上
  訴人或其法定代理人具有律師資格者，不在此限。
⑵上訴人之配偶、三親等內之血親、二親等內之姻親，或上訴人
   為法人、中央或地方機關時，其所屬專任人員具有律師資格
   並經法院認為適當者，亦得為第三審訴訟代理人。
民事訴訟法第466條之2第1項：
上訴人無資力委任訴訟代理人者，得依訴訟救助之規定，聲請第
三審法院為之選任律師為其訴訟代理人。